TONGA Sedrick Everaldo



Contact



+261 32 95 656 42



sedrickeveraldo@gmail.com



Majunga Be Route monté du Rova en face Evechée

Objectif

Développeur et designer passionné, j'allie compétences techniques et créatives pour concevoir des expériences numériques innovantes. Spécialisé en développement web et design UI/UX, je m'engage à offrir des solutions esthétiques et performantes, tout en cherchant à évoluer dans un environnement stimulant

Compétence

- HTML, CSS, JS
- Design UI/UX
- PHP
- ReactJS

Langue

Malagasy: Courament

• Français: intermediaire

· Anglais: notion

Education

Obtention du BEPC
Lycée Privé Adventiste

2015 - 2016

Obtention du Baccalauréat

Lycée Privé Adventiste

2018 - 2019

Obtention du Licence Professionnelle

2022 - 2023

Universite Institut Supérieur des Sciences et de Technologie Mahajanga (ISSTM)

Experience

Developpement Web

Hackathon

2019 - 2020

Conception web et réalisation de maquettes d'interface web pour un site d'échange d'argent en ligne dans le cadre d'un hackathon, incluant l'optimisation de l'expérience utilisateur (UX), le respect des normes de sécurité, et l'intégration de fonctionnalités intuitives pour faciliter la navigation et les transactions

Developpement Application mobile

Hackathon DevFest

2022

Participation à la conception de l'interface utilisateur (UI) et de l'expérience utilisateur (UX) d'une application mobile dédiée à l'échange et au partage de données.

Création et personnalisation site web

2023 - 2024

Fÿ-Tech

Conception de maquettes d'interface utilisateur (UI) et d'expérience utilisateur (UX) pour un site web dans le cadre d'un projet de développement chez Fÿ-Tech.

Formateur en Design UX/UI

Formation pour jeunes passionnés de design

2023 - 2024

Organisation et animation de sessions de formation en design UI/UX pour initier de jeunes passionnés aux concepts fondamentaux et aux techniques de design d'interface utilisateur et d'expérience utilisateur. Création de supports pédagogiques et exercices pratiques pour faciliter l'apprentissage, encadrement des participants dans la réalisation de projets concrets pour développer leurs compétences en design numérique.